臺灣高雄地方法院刑事判決　　　　　　　　　　　　　九十三年度重訴字第八四號
　　公　訴　人　臺灣高雄地方法院檢察署檢察官
　　被　　　告　甲○○
　　選任辯護人　紀錦隆律師
　　　　　　　　郭寶蓮律師
右列被告因毒品危害防制條例案件，經檢察官提起公訴（九十三年度偵字第一三○四
四號），本院判決如左：
    主  文
甲○○販賣第二級毒品，累犯，處有期徒刑玖年。扣案之第二級毒品甲基安非他命肆
包（分別為驗前毛重玖柒陸點公克、驗後毛重玖柒陸點貳公克；驗前毛重玖捌公
克，驗後毛重玖捌貳點玖公克；驗前毛重貳點伍肆公克，驗後毛重貳點伍公克；驗
前毛重貳點肆玖公克，驗後毛重貳點肆捌公克）沒收銷燬之。
被訴意圖販賣而持有第一級毒品部分公訴不受理。
    事  實
一、甲○○曾於民國八十三年年間，因肅清煙毒條例案件，經法院判處有期徒刑三年
    四月確定，並於八十四年七月二十六日入監執行，而於八十五年十二月二十六日
    因縮短刑期假釋出監，惟於前開徒刑入監執行前即八十四年間，另因麻醉藥品管
    理條例案件，經法院於八十四年十一月九日判處有期徒刑五月確定，嗣前開假釋
    亦因此確定判決而經撤銷，並就其殘刑與後者定應執行刑為有期徒刑二年二月二
    十六日，而再於八十八年八月七日入監執行，並於九十年九月四日縮刑期滿執行
    完畢。詎仍不知悔改，竟基於販賣第二級毒品甲基安非他命營利之意圖，於九十
    三年六月二十九日下午四時許，在屏東縣潮州鎮某撞球場，以每公斤約新臺幣（
    下同）三十五萬元之價格，向綽號「小虎」之不詳真實姓名年籍成年男子，販入
    第二級毒品甲基安非他命，俟機販售。嗣於同日晚上七時許，甲○○駕駛車牌號
    碼ＴＬ─五一八六號自用小客車攜帶上開毒品返回彰化途中，行經國道三號高速
    公路田寮北上收費站收費處時，為警當場查獲，並在前開車內扣得第二級毒品甲
    基安非他命四包。
二、案經高雄市政府警察局刑警大隊移送臺灣高雄地方法院檢察署檢察官偵查起訴。
    理  由
一、訊之被告甲○○固坦承有於右揭時、地持有第二級毒品甲基安非他命而遭警查獲
    之事實；惟矢口否認係意圖販賣而販入該毒品海洛因，或係意圖販賣而持有該毒
    品之犯行，辯稱：該等毒品係供自己施用，因伊吸用量大，故一次買得較多較便
    宜，並非要販賣，警方既然已經監控到小虎，卻不抓小虎，反而抓伊，伊應是遭
    陷害，且警方查扣上開毒品係基於違法搜索，又伊有供出毒品來源，故應依法減
    輕刑度云云。經查：
  (一)證據能力之認定：
    １按搜索，經受搜索人出於自願性同意者，得不使用搜索票。但執行人員應出示
      證件，並將其同意之意旨記載於筆錄，刑事訴訟法第一百三十一條之一定有明
      文。本件被告持有上開毒品係由高雄市政府警察局刑警大隊於右開時地所查獲
      ，並經被告同意後始對被告當場進行搜索一節，已據被告於警詢及本院第一次
      訊問時自承：「（問：警方於九十三年六月二十九日十九時五分在國道三號田
      寮收費站，北上小型車第一回數票車道查獲你持有毒品，是否經你自願同意搜
      索？）是」（見警卷第一頁）、「（問：警方查獲甲基安非他命、海洛因時，
      你是否同意搜索？）同意，我主動拿出來給警方的，警方沒有逼迫我」等語甚
      明（見卷第二四頁），且有被告所簽立之自願性同意搜索筆錄一件在卷可憑，
      被告嗣後於本院準備程序及審理時雖改稱該自願性同意搜索筆錄係事後在警局
      時才填寫，而在搜索現場時，伊遭警壓在地上，才同意搜索云云，然依被告於
      本院進行準備程序時所述：「（問：於警詢時，有無對你刑求？）沒有，我都
      按照自己的意思講，警方沒有要求我怎麼講」等語（見卷第二五頁），及於九
      十三年六月二十九日九時四十分許第一次警詢時，被告以精神狀況不好為由，
      不願接受詢問，直至翌日即同年月三十日上午十一時三十分許，才接受警詢，
      亦有該二分警詢筆錄可稽，足知被告於警詢時並非不可自由陳述，而前開自願
      性同意搜索筆錄無論該自願性同意搜索筆錄係現場或事後簽寫，均亦係出於被
      告之自由意識，且已將被告同意之意旨記載於該筆錄，縱係事後簽寫，亦難憑
      此推認前開搜索非出於被告之自願，再參以被告於九十三年十一月十五日本院
      進行準備程序時，被告之辯護人固先對搜索之適法性提出質疑，惟被告猶稱：
      「我同意讓警方搜索」等語在卷（見卷第一五六頁），核與警詢及本院第一次
      訊問時所述相符，是前開搜索雖無搜索票，然其係基於被告之自願，應可採信
      。被告嗣改稱是受強迫，因遭警方壓制在地云云，即非無疑，況就此搜索及扣
      押物品之證據能力，被告之辯護人嗣後亦無爭執（見卷第一五七頁），故本院
  認前開搜索扣押過程並無違法情事，當無應排除其證據能力之理由。
    ２被告又辯稱由警方所製作之職務報告及監聽譯文可知，警方既已監聽到綽號「
      小虎」之人與綽號「永仔」之人於力社國小交易，且知悉「小虎」獨自駕車外
      出交易，卻不予逮捕，反等小虎把安非他命交伊，且伊駕車行經田寮收費站後
      ，才將伊逮捕，伊顯然是遭警方利用第三人即綽號「小虎」向被告兜售安非他
      命，再於伊買得毒品後逮捕，卻未逮捕「永仔」、「小虎」等人，故伊是遭陷
      害教唆云云，然查所謂陷害教唆是以「誘人入罪」之意思，對於一個原無犯罪
      意思之人，經由明示或默示的意思，惹起被教唆人犯罪決意。如行為人原本即
      具有犯罪之故意，僅因為逮捕而提供犯罪機會，本與所謂陷害教唆須行為人本
      無犯罪意思，而因教唆人之教唆始萌生犯意者不同。亦即按所謂陷害教唆，係
      指犯罪行為人原不具犯罪之故意，純因司法警察之設計教唆，始萌生犯意，進
      而著手實行犯罪構成要件行為之謂（最高法院九十二年台上字第五五八號、第
      六００八號判決均同此見解）。本件係因警方因偵辦屏東地區綽號「永仔」之
      男子涉嫌販賣槍械、毒品案件，實施監聽該「永仔」電話時，發現販賣毒品予
      被告之綽號「小虎」之男子，係先向「永仔」購買後再轉賣給被告，才於被告
      與「小虎」約定交易地點埋伏進而查獲之情，已據證人即高雄市政府警察刑警
      大隊員警乙○○、丙○○於本院審理時到庭結證屬實（見卷第一六七頁至第一
      七五頁），且有臺灣高雄地方法院檢察署九十三年六月三日雄檢楠監河字第一
      八六號通訊監察書一紙及電話譯文等件在卷可參，依該等電話譯文並無被告之
      監聽紀錄，苟警方對於被告有陷害教唆之意，儘可直接聲請監聽被告之電話，
      並設計更多次數被告購買毒品之犯行，而無大費周章自九十三年六月三日即開
      始監聽綽號「永仔」之人所使用之電話之必要，況上開電話譯文中並無被告與
      綽號「小虎」之聯絡紀錄，足徵證人乙○○、丙○○所述伊等係於埋伏及監聽
      中，才發現被告與綽號「小虎」之人進行毒品交易等情非虛，益見被告向綽號
      「小虎」之人購買毒品係出於自己之決意，而非因員警之陷害行為所致。至警
      方在被告與綽號「小虎」之人交易時未當場一併逮捕「小虎」之人，也未於「
      小虎」前去與綽號「永仔」之人交易時，併予逮捕「小虎」、「永仔」等人，
      固據證人乙○○、丙○○陳述在卷，然此係基於辦案之考量及現場人力調度而
      定，亦經證人乙○○、丙○○證述甚明，此外，復無其他積極證據足以證明被
      告向綽號「小虎」之人購買前開毒品，係因警方教唆或誘捕所致，尚難僅憑警
      方未隨即逮捕綽號「小虎」、「永仔」等人，即推認被告向綽號「小虎」之人
      購買毒品係出於警方陷害教唆。是被告此部分所辯，於法實屬無據。
  (二)上開扣案之晶體四包，經送請高雄醫學大學附設中和紀念醫院進行檢驗結果，均
    認係甲基安非他命，分別為驗前毛重九七六‧四公克，驗後毛重九七六‧三公克
    ；驗前毛重九八三‧一公克、驗後毛重九八三公克；驗前毛重三‧八公克、驗後
    毛重三‧七公克；驗前毛重二‧八公克、驗後毛重二‧七公克，有該院九十三年
    七月二十七日報告編號0000－000、0000－000、0000－00
    0、0000－000號檢驗報告各一紙附卷可稽，嗣再經高雄市政府警察局刑
    警大隊送請高雄醫學大學附設中和紀念醫院檢驗結果，仍認係甲基安非他命，分
    別為驗前毛重九七六‧三公克、驗後毛重九七六‧二公克；驗前毛重九八三公克
    、驗後毛重九八二‧九公克；驗前毛重二‧五四公克、驗後毛重二‧五三公克；
    驗前毛重二‧四九公克、驗後毛重二‧四八公克，亦有高雄市政府警察局刑警大
    隊九十三年十一月十日高市警刑大偵四字第○九三○○一四五八九號函所附之高
    雄醫學大學附設中和紀念醫院九十三年十一月九日報告編號0000－000號
    、0000－000號、0000－000號、0000－000號檢驗報告各
    一紙在卷足參。是被告於右揭時地所購入之第二級毒品合計總重近約為二千公克
    （以第一次檢驗驗前毛重計：976．4＋983．1＋2．8＋2‧8=1966．1公克）。
  (三)按毒品毒危害防制條例第四條第二項之販賣第二級毒品罪，不以販入後復行賣出
    為必要，祇要以營利為目的，而有販入或賣出二者其一之行為，即足構成。又認
    定犯罪事實所憑之證據，並不以直接證據為限，倘間接事實之本身，具有判斷直
    接事實存在之作用，亦有證據之機能，由間接事實為訴訟上之證明，而於通常一
    般人不致懷疑，而得確信其為真實之程度者，亦得為有罪之認定（最高法院七五
    年台上字第一八二二號、七六年台上字第四九八六號判例參照）。被告雖否認其
    係意圖營利而販入上開扣案之第二級毒品甲基安非他命，然經本院就一般正常人
    對於甲基安非他命每日施用耐受量函詢行政院衛生署結果，認為：「正常人‧‧
    ‧甲基安非他命（甲基安非他命鹽酸鹽）每日正常使用劑量從二‧五至二十五毫
    克之間，其最低致死劑量為一公克。惟象用成癮者對該等藥物產生耐藥性，其程
    度因個人體質、使用頻率與接觸時間之長短而異，可使其致死劑量增至數倍或十
    倍以上。人體每日可耐受之劑量，受當日使用次數，每次使用劑量，使用密集度
    及個人耐藥性等因素影響，依個案而異，密集使用可能因代謝不及造成體內囤積
    而使耐受量下降；單次使用則易因過量而中毒」等語，有該署管制藥品管理局九
    十三年十月一日管檢字第○九三○○○九三五三號函一件在卷可查，而依被告於
    警詢及本院訊問時所述：「（問：你一天約施用多少安非他命、多少海洛因？）
    我一天約施用十五克安非他命，五克海洛因」（見警卷第四頁反面）、「（問：
    你一天用多少甲基安非他命、海洛因？）海洛因一天約一錢多，甲基安非他命一
    天約二、三錢」（見卷第二三頁）等語，又被告自八十三年間起即因施用海洛因
    、甲基安非他命而違反肅清煙毒條例、麻醉藥品管理條例，經法院判處罪刑，嗣
    於毒品危害防制條例公布施行後，再經觀察勒戒、強制戒治，且猶自九十二年十
    二月一日凌晨零時許起至九十三年六月二十九日下午六時許止，先後在基隆市○○區○○路一七六之一號四樓、新竹市○○路○段一二一號「百老匯汽車旅館、
    高雄市、屏東縣等地，連續施用第一級毒品海洛因、第二級毒品安非他命多次，
    而該等犯行業經臺灣彰化地方法院於九十三年七月二十七日以九十三年度訴字第
    六五七號判處被告罪刑，嗣經上訴後由臺灣高等法院臺中分院以九十三年上訴字
    第一三九三號於九十三年十月二十八日判決，尚未確定等情，有臺灣彰化地方法
    院九十三年度訴字第六五七號刑事判決書、臺灣高等法院被告全國前案紀錄表及
    臺灣高雄地方法院檢察署刑案資料查註紀錄表各一件在卷可按，雖可認其對於該
    等毒品之耐藥性已較一般人為高，然其前開購入之第二級毒品數量，實已遠超乎
    一般施用毒品者所持有之數量或正常使用量之毒品，倘其持有之毒品僅係供自己
    施用，理應無一次購入如此大量毒品之理。況依被告於警詢及本院審理時所述：
    「（問：你所購買的毒品的錢是何處取得？）我向我大哥施木坤借五十萬元，我
    自己有二十萬元」（見警卷第六頁）、「（問：現在工作為何？）幫忙家裡做眼
    鏡」、「（問：一個月收入多少？）不一定，大概一個月五萬左右」、「（問：
    有無向你哥借錢買毒品？）有，這一次借了五十萬元，前前後後我沒有跟我哥算
    過，我不清楚」（見卷第二三頁、第二四頁）等語，可徵被告之資力並非雄厚到
    僅為供己施用而有能力一次購買如此多之甲基安非他命，被告雖辯稱因伊施用量
    大，而一次購買較多較便宜，所以才買這次之數量云云，然其購買上開扣案之第
    二級毒品既須向他人借款，實已超過其負擔能力，而該等第二級毒品之數量又已
    遠超過施用毒品者短期所需之施用量，是被告此部分所辯，顯與常情不符，不足
    採信，是被告販入上開第二級毒品甲基安非他命並非單純供己施用應堪認定。
  (四)近來政府為杜絕毒品氾濫，毒害人民甚深，再三宣導教民眾遠離毒品、媒體之報
    導既深且廣，對於毒品之禁絕，應為民眾所熟悉。又因政府多年來厲行查緝，且
    毒品之取得來源不易尋覓，交易過程亦多隱密為之，其價格往往受流通數量多寡
    、品質良窳等諸般因素之影響，以致迭有波動，故施用毒品者為期避免遭警查獲
    ，或貪圖價格低廉而一次購足較多量毒品之舉，雖非罕見，然本件被告一次購入
    價格七十萬元之第二級毒品安非他命，無論就其資力、上癮之程度及身體之負荷
    ，均難認係供己施用而販入。況販賣毒品罪更係重罪，設若無利可圖，衡情一般
    施用毒品者，當不致輕易花費鉅款販入遠超過其短期施用毒品之數量。又本件係
    因警方偵辦屏東地區綽號「永仔」之男子涉嫌販賣槍械、毒品案件，實施監聽該
    「永仔」電話時，發現販賣毒品予被告之綽號「小虎」之男子，係先向「永仔」
    購買後再轉賣給被告，才於被告與「小虎」約定交易地點埋伏進而於被告販入後
    尚未返家前即已查獲，已如前述，是本件雖未查獲被告販賣毒品，或有其他分裝
    毒品之工具，或已然分裝完成等等情形，然此應係被告未及賣出即被逮捕。被告
    所辯顯係卸責之詞，無足採取，是衡以被告於右揭時、地一次販入上開數量之甲
    基安非他命等情，堪認被告於販入該甲基安非他命之初，即有販賣營利之意圖，
    故被告犯行洵堪認定。
  (五)末按犯第四條第一項至第四項之罪，供出毒品來源，而因破獲者，得減輕其刑，
    毒品危害防制條例第十七條固定有明文。惟本件係因警方偵辦綽號「永仔」之人
    涉嫌販賣槍械、毒品案件，實施監聽該「永仔」電話時，發現上情而查悉，已如
    前述，是警方原本即已知悉該毒品來源，並非因被告供述而破獲，是本件自難認
    有上開條例第十七條所指減輕其刑之適用。
二、按甲基安非他命係毒品危害防制條例第二條第二項第二款所列之第二級毒品，不
    得非法持有及販賣，被告既以營利之意圖而販入前開甲基安非他命，雖未及賣出
    ，仍應論以販賣甲基安非他命之罪責。核被告所為，係犯毒品危害防制條例第四
    條第二項之販賣第二級毒品罪。其持有第二級毒品甲基安非他命進而販賣，持有
    之低度行為應為販賣之高度行為所吸收，不另論罪。又被告係以販賣之意購入前
    開毒品，已如前述，公訴人認被告係基於意圖販賣而持有毒品之犯意購入該等毒
    品，而認被告係觸犯毒品危害防制條例第五條第二項之意圖販賣而持有第二級毒
    品罪，尚有未洽，惟起訴事實與本院認定之事實，基本社會事實同一，本院自得
    變更起訴法條予以審判。又被告曾於八十三年年間，因肅清煙毒條例案件，經法
    院判處有期徒刑三年四月確定，並於八十四年七月二十六日入監執行，而於八十
    五年十二月二十六日因縮短刑期假釋出監，惟於前開徒刑入監執行前即八十四年
    間，另因麻醉藥品管理條例案件，經法院於八十四年十一月九日判處有期徒刑五
    月確定，嗣前開假釋亦因此確定判決而經法院裁定撤銷，並就其殘刑與後者定應
    執行刑為有期徒刑二年二月二十六日，而再於八十八年八月七日入監執行，並於
    九十年九月四日縮刑期滿執行完畢，有臺灣高等法院被告全國前案紀錄表及臺灣
    高雄地方法院檢察署刑案資料查註紀錄表各一件附卷可稽，其於五年之內，再犯
    本件最重本刑為有期徒刑以上之罪，為累犯，應依刑法第四十七條之規定加重其
    刑，惟因無期徒刑不得加重，僅就有期徒刑、罰金部分加重其刑。審酌被告明知
    販賣甲基安非他命對國民健康危害甚鉅，竟為一己私利，意圖營利販入毒品甲基
    安非他命伺機出售，惟未及賣出，其販入之數量不少，及其犯罪後之態度等一切
    情狀，量處如主文第一項所示之刑。扣案之第二級毒品甲基安非他命四包（分別
    為驗前毛重九七六‧三公克、驗後毛重九七六‧二公克；驗前毛重九八三公克，
    驗後毛重九八二‧九公克；驗前毛重二‧五四公克，驗後毛重二‧五三公克；驗
    前毛重二‧四九公克，驗後毛重二‧四八公克），依毒品危害防制條例第十八條
    第一項前段之規定諭知，沒收銷燬。至於送驗耗費之甲基安非他命，既已滅失不
    存在，自無宣告沒收銷燬之必要。
三、關於被訴意圖販賣而持有第一級毒品海洛因部分：
  (一)公訴意旨略以：被告甲○○基於意圖販賣而持有毒品之犯意，於九十三年六月二
    十九日晚上七時許，駕駛車牌號碼ＴＬ－五一八六號自用小客車，行經國道三號
    高速高路田寮北上收費站收費處時，為警在前開車內扣得第一級毒品海洛因四小
    包（毛重總計三十二點一公克），因認被告涉犯毒品危害防制條例第五條第一項
    之意圖販賣而持有第一級毒品罪嫌云云。
  (二)按同一案件繫屬於有管轄權之數法院者，由繫屬在先之法院審判之；又依第八條
    之規定不得為審判者，應諭知不受理之判決，刑事訴訟法第八條前段、第三百零
    三條第七款分別定有明文。而犯罪事實應依證據認定之，無證據不得推定其犯罪
    事實；且不能證明被告犯罪者，應諭知無罪之判決，此觀刑事訴訟法第一百五十
    四條、第三百零一條第一項之規定自明。次按犯罪事實之認定，應憑真實之證據
    ，倘證據是否真實尚欠明顯，自難以擬制推測之方法，為其判斷之基礎；又認定
    犯罪事實所憑之證據，雖不以直接證據為限，間接證據亦包括在內，然而無論直
    接或間接證據，其為訴訟上之證明，須於通常一般之人均不致有所懷疑，而得確
    信其為真實之程度者，始得據為有罪之認定，倘其證明尚未達到此一程度，而有
    合理之懷疑存在時，事實審法院復已就其心證上理由予以闡述，敘明其如何無從
    為有罪之確信，因而為無罪之判決，尚不得任意指為違法（最高法院五十三年台
    上字第六五六號判例、七十六年台上字第四九八六號參照）。本件公訴意旨認被
    告涉犯毒品危害防制條例第五條第一項之意圖販賣而持有第一級毒品罪嫌，無非
    是以被告於前揭時地為警查獲時，持有第一級毒品海洛因四小包（毛重總計三十
    二點一公克）為其論據。然訊之被告固不否認持有前開第一級毒品海洛因之事實
    ，惟堅決否認有意圖販賣而持有該等第一級毒品，辯稱：伊購入該等第一級毒品
    海洛因是為供自行施用，並沒有要販賣等語。經查：
    １被告基於施用第一級毒品海洛因之概括犯意，自九十二年十二月一日凌晨零時
      許起至九十三年六月二十九日下午六時許止，先後在基隆市○○區○○路一七
      六之一號四樓、新竹市○○路○段一二一號「百老匯汽車旅館、高雄市、屏東
      縣等地，以使用注射針筒注射之方式，連續施用第一級毒品海洛因多次，而該
      等犯行業經臺灣彰化地方法院於九十三年七月二十七日以九十三年度訴字第六
      五七號判處被告罪刑，嗣經上訴後由臺灣高等法院臺中分院以九十三年上訴字
      第一三九三號並判決在案等情，已如前述，而被告有施用第一級毒品海洛因習
      慣，亦據其自承在卷（見卷第二一頁、第二三頁、第一八二頁），且被告於九
      十三年六月二十九日為警查獲時採集之尿液，經檢驗結果嗎啡呈陽性反應一節
      ，有高雄市立凱旋醫院九十三年七月十二日高市凱醫檢字第○二○○八號煙毒
      尿液檢驗成績書影本一件附卷足參，是被告有於前揭時地施用第一級毒品海洛
      因，洵堪認定。故被告辯稱伊購入上開第一級毒品海洛因是為供己施用，應屬
      非虛。
    ２又被告於右揭時、地為警查獲時，扣得之白粉經送請法務部調查局進行鑑定結
      果，認含有海洛因成分，合計淨重二八‧九五公克（空包裝重四‧一三公克）
      ，純度四八‧一五％，純質淨重一三‧九四公克，亦有該局九十三年八月六日
      調科壹字第二二○○一七六七二號鑑定通知書一件附卷可憑，且被告迭於警詢
      、偵查及本院調查、審理時坦認持有該第一級毒品海洛因之事實，是被告持有
      前開第一級毒品海洛因一節，亦堪認定。
    ３被告有施用第一級毒品海洛因一節，已如前述，而其每日施用之份量，亦據其
      於警詢及本院調查時分別陳述：「（問：你一天約施用多少安非他命、海洛因
      ？）我一天約施用十五克安非他命、五克海洛因」（見警卷第四頁反面）、「
      （問：你一天用多少甲基安非他命、海洛因？）海洛因一天約一錢多，甲基安
      非他命一天約二、三錢」（見卷第二三頁）等語在卷，又一般正常人對於海洛
      因每日施用耐受量係「正常人之海洛因一般劑量為每四小時施用五至十毫克（
      純品），其最低致死劑量為二○○毫克（若單次使用超過此劑量即有致命之可
      能性）‧‧‧。惟久用成癮者對該等藥物產生耐藥性，其程度因個人體質、使
      用頻率與接觸時間之長短而異，可使其致死劑量增至數倍或十倍以上。人體每
      日可耐受之劑量，受當日使用次數，每次使用劑量，使用密集度及個人耐藥性
      等因素，依個案而異。密集使用可能因代謝不及造成體內囤積而使耐受量下降
      ；單次使用則易因過量而中毒」，亦據行政院衛生署管制藥品管理局九十三年
      十月一日管檢字第○九三○○○九三五三號函在卷可參，是依該函所載之施用
      耐受量計算，被告所持有之上開第一級毒品海洛因固可施用長達二百餘日，惟
      被告自八十三年間起即因施用海洛因、甲基安非他命而違反肅清煙毒條例、麻
      醉藥品管理條例，經法院判處罪刑，嗣於毒品危害防制條例公布施行後，再經
      觀察勒戒、強制戒治等，猶於前揭時地連續施用第一級毒品、第二級毒品，顯
      見其對於該等毒品之耐藥性已較一般人為高，則被告所持有之上開第一級毒品
      海洛因是否仍依一般正常人施用耐受量計算，而認可供被告施用長達二百餘日
      ，即非無疑。是被告所持有之前開海洛因數量雖不少，且可供其施用較長期間
      ，然參以施用毒品乃犯罪行為，我國政府多年來厲行查緝，且毒品之取得來源
      不易尋覓，交易過程亦多隱密為之，其價格往往受流通數量多寡、品質良窳等
      諸般因素之影響，以致迭有波動，故施用毒品者為期避免遭警查獲，或貪圖價
      格低廉而一次購足較多量毒品之舉，亦非罕見，是依前開函文所載，固認被告
      前開施用數量之陳述為不可採，亦難憑此即認被告持有該第一級毒品海洛因非
      為供自己施用。
    ４按販賣毒品行為，並不以販入之後復行賣出為要件，祇要以營利為目的，將毒
      品販入或賣出，有一於此，其犯罪即為完成；僅於意圖營利而販入以外之其他
      原因而持有毒品後，另行起意販售，而尚未著手於販售之情形，始有意圖販賣
而持有毒品罪之適用（最高法院九十年台上字第七七八二號判決同此見解）。
      至所謂「意圖」，即犯罪之目的，學說上稱為目的犯，除例外情形如竊盜罪外
      ，原則上不以發生特定結果為必要，然行為人主觀上是否有販賣之意圖，須有
      相當之客觀事實，足資證明其意念之遂行性及確實性，方克相當。準此，毒品
      危害防制條例第五條所定「意圖販賣而持有毒品罪」既須行為人本於意圖販賣
      而販入以外之原因而持有，迨其持有後始另萌生販賣之意圖，始足當之，是其
      判斷自應兼衡諸般客觀事實。又起訴書犯罪事實雖未記載本件被告係於九十三
      年六月二十九日下午四時許，在屏東縣潮州鎮向綽號「小虎」之不詳姓名年籍
      男子購入上開第一級毒品海洛因，惟此已據被告自承在卷，且有該等毒品扣案
      可稽，衡諸被告既係於當日下午四時許購入毒品後，即駕車欲返回彰化，而於
      途中為警查獲，並無何客觀事實可證明被告係非以販賣之意購入該等第一級毒
      品，而於購入持有後駕車在行至國道三號田寮收費站為警查獲前，即已另行起
      意販售，依前開說明，尚難認被告持有該等第一級毒品海洛因是意圖販賣而持
      有。
    ５綜上，本件除被告欲供己施用而持有上開第一級毒品海洛因之事實外，尚查無
      積極事證足資證明被告持有前開第一級毒品海洛因係基於意圖販賣而持有或係
      供販賣第一級毒品海洛因，是公訴人依毒品危害防制條例第五條第一項之意圖
      販賣而持有第一級毒品罪提起本件公訴，於法容有未洽，且亦難以同條例第四
      條第一項之意圖販賣而販入第一級毒品罪相繩。
  (三)又被告施用第一級毒品海洛因前後必有持有第一級毒品海洛因之行為，其施用第
    一級毒品海洛因犯行係屬高度行為，是其持有第一級毒品海洛因之低度行為，應
    為施用第一級毒品海洛因之高度行為所吸收，而不另論罪（最高法院九十一年台
    上字第六三三四號判決同此見解）。本件被告購買並持有上開第一級毒品海洛因
    供己施用，而其施用第一級毒品犯行已經由臺灣彰化地方法院繫屬在先，且先後
    經該院及臺灣高等法院臺中分院受理判決，惟尚未確定，已如前述，是此部分自
    非本院所得審判，依首揭刑事訴訟法第八條、第三百零三條第七款之規定，自應
    為不受理判決之諭知。
據上論斷，應依刑事訴訟法第二百九十九條第一項前段、第三百條、第三百零三條第
七款，毒品危害防制條例第四條第二項、第十八條第一項前段，刑法第十一條、第四
十七條，判決如主文。
本案經檢察官丁○○到庭執行職務。
中      華      民      國      九十三      年      十二    月    七    日
                                  臺灣高雄地方法院刑事第十七庭
                                      審判長法  官  李 麗 珠
                                            法  官  陳 明 呈
                                            法  官  林 勇 如
右正本證明與原本無異。
如不服本判決，應於判決送達後十日內，向本院提出上訴狀。
                                            書記官  趙 美 玲
中      華      民      國      九十三      年      十二    月    七    日
附錄本判決論罪科刑法條：
毒品危害防制條例第四條第二項
製造、運輸、販賣第二級毒品者，處無期徒刑或七年以上有期徒刑，得併科新臺幣七
百萬元以下罰金。
